最高法院刑事判決　　　　　　　　　 111年度台上字第2272號
上　訴　人　蕭忠興
上列上訴人因違反毒品危害防制條例等罪案件，不服臺灣高等法
院臺中分院中華民國110年12月16日第二審判決（110年度上訴字
第1928號，起訴案號：臺灣彰化地方檢察署109 年度偵字第4075
、5263、6129號），提起上訴，本院判決如下：
    主  文
上訴駁回。
    理  由
一、按刑事訴訟法第377 條規定：上訴於第三審法院，非以判決
    違背法令為理由，不得為之。是提起第三審上訴，應以原判
    決違背法令為理由，係屬法定要件。如果上訴理由書狀並非
    依據卷內訴訟資料，具體指摘原判決不適用何種法則或如何
    適用不當，或所指摘原判決違法情事，顯與法律規定得為第
    三審上訴理由之違法情形不相適合時，均應認其上訴為違背
    法律上之程式，予以駁回。
二、本件原判決綜合全案證據資料，認定上訴人蕭忠興有其事實
    欄一之㈠即其附表一編號1至4所載販賣第一級毒品海洛因共
    4次之犯行；其事實欄一之㈡即其附表一編號5至11所載販賣
    第二級毒品甲基安非他命共7 次；其事實欄一之㈢即其附表
    一編號12所載轉讓海洛因1 次；暨其事實欄一之㈣即其附表
    一編號13至15所載轉讓禁藥甲基安非他命等犯行，因而維持
    第一審比較行為時及裁判時法律，適用最有利之規定，而依
    民國109年1月15日修正前毒品危害防制條例第4條第1項、第
    2項規定，分別論處上訴人販賣第一級毒品（共4罪，皆處有
    期徒刑）、販賣第二級毒品（共7 罪）各罪刑，以及轉讓第
    一級毒品（1罪）及轉讓禁藥（共3罪）等罪刑，並諭知相關
    沒收及追徵之判決，而駁回上訴人在第二審之上訴，已詳敘
    其所憑證據及認定之理由。
三、毒品危害防制條例第17條第1項規定：「犯第4條至第8 條、
    第10條或第11條之罪，供出毒品來源，因而查獲其他正犯或
    共犯者，減輕或免除其刑。」所稱「供出毒品來源，因而查
    獲其他正犯或共犯」，係指被告供出毒品來源之有關資料，
    諸如前手之姓名、年籍、住居所、或其他足資辨別之特徵等
    ，使調查或偵查犯罪之公務員因而對之發動調查或偵查並查
    獲者，亦即被告之「供出毒品來源」，與調查或偵查犯罪之
    公務員對之發動調查或偵查並進而查獲之間，論理上須具有
    先後且相當之因果關係。原判決對於上訴人本件所為何以並
    無毒品危害防制條例第17條第1 項減輕或免除其刑規定之適
    用，已依據彰化縣警察局北斗分局及田中分局函附之員警職
    務報告書內容，說明：本案承辦員警未因上訴人之供述而查
    獲其所稱之毒品上游「阿修」、「劉董」、「小白」等情，
    因認上訴人所為與毒品危害防制條例第17條第1 項減輕或免
    除其刑規定要件不符，而無該條項減免其刑規定之適用等旨
    ，核其論斷，於法尚無違誤。上訴意旨指摘原判決未依上述
    規定減免其刑為違法，依上述說明，自非適法之第三審上訴
    理由。
四、刑法第59條之酌量減輕其刑，必其犯罪情狀確可憫恕，在客
    觀上足以引起一般人之同情，認為即予以宣告法定最低度刑
    ，猶嫌過重者，始有其適用。原判決已說明上訴人所犯如其
    附表一編號5 至15所示販賣第二級毒品罪、轉讓第一級毒品
    罪及轉讓禁藥罪，如何在客觀上不足以引起一般人同情，並
    無情輕法重之情形，因而未適用刑法第59條規定減輕其刑等
    情甚詳，核其此部分論斷，於法並無不合。上訴意旨徒憑己
    見，任意指摘原判決未依刑法第59條規定酌量減輕其刑為不
    當，依上述說明，同非合法之第三審上訴理由。
五、綜上，本件上訴意旨並非依據卷內訴訟資料，具體指摘原判
    決不適用何種法則或如何適用不當，徒就原審量刑職權之適
    法行使，以及原判決已明確論斷說明之事項，暨不影響於判
    決結果之枝節問題，漫事爭論，顯與法律規定得為第三審上
    訴理由之違法情形不相適合。揆之首揭說明，本件上訴為違
    背法律上之程式，應予駁回。
據上論結，應依刑事訴訟法第395條前段，判決如主文。
中    華    民    國   111    年    4     月    21    日
                  刑事第三庭審判長法  官  徐  昌  錦  
                                  法  官  林  恆  吉  
                                  法  官  周  政  達  
                                  法  官  侯  廷  昌  
                                  法  官  林  海  祥  
本件正本證明與原本無異
                                  書記官
中    華    民    國   111    年    4     月    26    日